臺灣雲林地方法院刑事判決
  110年度交易字第353號
公  訴  人  臺灣雲林地方檢察署檢察官
被      告  林立庭

                    籍設雲林縣○○鄉○○村○○00號（送達地址）

上列被告因過失傷害案件，經檢察官提起公訴（110年度偵字第6
582號），被告於準備程序就被訴事實為有罪之陳述，經告知簡
式審判程序意旨，並聽取公訴人及被告之意見後，本院裁定行簡
式審判程序，判決如下：
    主  文
林立庭犯過失傷害罪，處有期徒刑參月，如易科罰金，以新臺幣
壹仟元折算壹日。
    事  實
一、林立庭於民國110年3月11日上午7時40分許，騎乘車牌號碼
    為000-0000號之普通重型機車（下稱A機車），沿雲林縣麥
    寮鄉三盛村仁德西路1段由東往西方向行駛，行經電桿編號
    「三盛145K0365CE09」附近之際，本應注意車前狀況及兩車
    並行之間隔距離，並隨時採取必要之安全措施，依當時之天
    候晴、日間有自然光線、柏油路面、乾燥、無缺陷、視距良
    好、無障礙物，且林立庭之身心狀態健全等情，並無使林立
    庭不能注意之情事存在。詎料，林立庭竟低頭查看有無物品
    掉落，疏未注意車前狀況及保持與鄰車間距，適有張世雄騎
    乘車牌號碼為000-000之普通重型機車（下稱B機車）沿同路
    同方向行駛在其右前方，林立庭騎乘之A機車右側車頭因此
    不慎撞及張世雄騎乘之B機車左後車尾，致使張世雄人車倒
    地，並受有右膝部挫傷、雙下肢擦傷、右側肩膀挫傷、下背
    和骨盆挫傷等傷害。
二、案經張世雄訴由雲林縣警察局臺西分局報告臺灣雲林地方檢
    察署檢察官偵查起訴。
    理  由
一、本件屬於刑事訴訟法第376條第1項第1款所列之案件，依同
    法第284條之1規定，得由法官1人獨任審判。又被告林立庭
    於本院準備程序時，就上開犯罪事實為有罪之陳述，且其所
    犯係死刑、無期徒刑、最輕本刑為3年以上有期徒刑以外之
    罪，經告知簡式審判程序之旨，並聽取檢察官、被告之意見
    後，本院依刑事訴訟法第273條之1第1項規定，當庭宣示裁
    定進行簡式審判程序，是本案之證據調查，依刑事訴訟法第
    273條之2規定，不受同法第159條第1項、第161條之2、第16
    1條之3、第163條之1及第164條至第170條規定之限制。
二、上開犯罪事實，業據被告於本院準備程序及審理時坦承不諱
    ，並於警詢、偵查中供述本案發生過程歷歷，核與證人即告
    訴人張世雄於警詢、偵訊時證述之被害情節大致相符（偵卷
    第9至14頁、第43至44頁、第76至77頁），並有下列證據資
    料可以佐證：
  ㈠雲林縣警察局臺西分局臺西派出所受理各類案件紀錄表（偵
    卷第7頁）。
  ㈡道路交通事故現場圖、道路交通事故調查報告表㈠、㈡（偵卷
    第39、45、47頁）。
  ㈢告訴人之長庚醫療財團法人雲林長庚紀念醫院診斷證明書（
    偵卷第17頁）暨急診病歷資料（本院卷第29至39頁）、扶原
    中醫診所診斷證明書（偵卷第15頁）暨就醫收據（本院卷第
    41至46頁）。
  ㈣被告、告訴人之雲林縣警察局臺西分局橋頭派出所道路交通
    事故當事人酒精測定紀錄表（偵卷第49至51頁）。
  ㈤雲林縣警察局道路交通事故初步分析研判表（偵卷第53頁）
    暨交通部公路總局嘉義區監理所嘉雲區車輛行車事故鑑定會
    （嘉雲區0000000案）鑑定意見書（鑑定結果略以：林立庭
    駕駛普通重型機車，行經路段，未注意車前狀況，由後追撞
    前行之張機車，為肇事原因。張世雄駕駛普通重型機車，
    無肇事因素等語）（本院卷第50至52頁）。
  ㈥現場蒐證照片（偵卷第55至60頁）、告訴人提出之B機車照片
    、傷勢照片（偵卷第79至89頁）。
三、綜上，足認被告之自白與事實相符，可以採認。本案事證明
    確，被告上開過失傷害之犯行已可認定，應依法論科。
四、論罪科刑：
  ㈠核被告所為，係犯刑法第284條前段之過失傷害罪。被告於肇
    事後留在現場，嗣經送醫救治，於警方據報前往處理時，承
    認自己為肇事人而自首接受裁判，有被告之110年3月11日道
    路交通事故談話紀錄表、道路交通事故現場圖（雙方發生追
    撞，均受傷送麥寮常庚醫院）、被告之酒精測定紀錄表（酒
    測地點：長庚醫院）（偵卷第39、41、49頁）附卷可參，是
    認被告符合自首之要件，爰依刑法第62條前段之規定減輕其
    刑。
  ㈡爰審酌被告並無前科紀錄，有臺灣高等法院被告前案紀錄表
    附卷可參，素行良好；被告未確實遵守道路交通規則，輕忽
    行車安全，疏未注意車前狀況及兩車並行之間隔，以隨時採
    取必要之安全措施，導致本件交通事故發生，造成告訴人受
    有前揭傷害，應予非難；衡以被告上開過失騎車之行為是肇
    事因素，告訴人並無肇事因素，又被告雖有賠償告訴人之意
    願，然迄今無法就賠償金額與告訴人達成共識，而未能賠償
    告訴人之損失（參本院卷第74、75、80頁），參以告訴人到
    庭表示：希望法律還我公道，這1年之中，被告都沒有私下
    聯繫我，傳簡訊給他，也不回應，我有調解意願，但被告提
    出之賠償金額我的要求落差太大，刑度請法院依法判決等語
    （本院卷第75、93頁），復考量被告犯後始終坦承犯行，態
    度尚佳，暨被告為中低收入戶（參本院卷第15頁戶籍資料查
    詢結果），自陳目前在六輕從事駕駛堆高機工作，日薪新台
    幣1,500元，家中有奶奶（因肌肉萎縮住在養老院）、父母
    、弟弟（尚在就學）之家庭及經濟狀況，為高職畢業之教育
    程度（本院卷第92頁）及檢察官對量刑之意見等一切情狀，
    量處如主文所示之刑，並諭知易科罰金之折算標準。
五、依刑事訴訟法第273條之1第1項、第299條第1項前段（程序
    法），判決如主文。
本案經檢察官李文潔提起公訴，檢察官顏鸝靚到庭執行職務。
中　　華　　民　　國　　111 　年　　2 　　月　　23　　日
                  刑事第五庭    法  官  陳雅琪
以上正本證明與原本無異。
如不服本判決應於收受判決後20日內向本院提出上訴書狀，並應
敘述具體理由；其未敘述上訴理由者，應於上訴期間屆滿後20日
內向本院補提理由書（均須按他造當事人之人數附繕本）。「切
勿逕送上級法院」。
                                書記官  林家莉
中　　華　　民　　國　　111 　年　　2 　　月　　24　　日
附錄本案論罪科刑法條全文
中華民國刑法第284條
因過失傷害人者，處1年以下有期徒刑、拘役或10萬元以下罰金
；致重傷者，處3年以下有期徒刑、拘役或30萬元以下罰金。